臺灣雲林地方法院民事簡易判決
110年度虎簡字第131號
原      告  正泰資產管理有限公司

法定代理人  張龍根  
訴訟代理人  魏嘉慶  
被      告  饒明舜  
            饒閔傑  
上列當事人間請求撤銷贈與行為等事件，本院於中華民國110年7
月28日言詞辯論終結，判決如下：
    主  文
被告間就如附表所示土地，於民國一○七年六月二十八日所為贈
與之債權行為，及於民國一○七年七月九日所為所有權移轉登記
之物權行為，均應予撤銷。
被告饒閔傑應將前項土地，於民國一○七年七月九日以贈與為原
因所為之所有權移轉登記（雲林縣西螺地政事務所收件字號：一
○七年螺資地字第三五四○○號）予以塗銷。
訴訟費用新臺幣壹仟肆佰肆拾元由被告連帶負擔。
    事實及理由
一、訴狀送達後，原告不得將原訴變更或追加他訴；不變更訴訟
    標的，而補充或更正事實上或法律上之陳述者，非為訴之變
    更或追加，民事訴訟法第255條第1項、第256條分別定有明
    文，依同法第436條第2項規定，亦為簡易訴訟程序所適用。
    本件原告起訴時，係將饒明舜、饒＊＊列為被告，嗣查得饒＊＊
    之真實姓名為饒閔傑，遂具狀更正饒＊＊為饒閔傑，屬補充或
    更正事實上陳述，合乎前揭規定，應予准許。
二、原告起訴主張：被告饒明舜積欠原告新臺幣147,252元及利
    息、違約金等債務未清償，原告於申調被告饒明舜財產資料
    時，發現如附表所示土地（下稱系爭土地）竟由被告饒明舜
    以贈與為原因移轉與被告饒閔傑，已辦畢所有權移轉登記，
    其所為贈與之債權行為及移轉所有權之物權行為，係無償行
    為，有害於原告之債權，原告自得依法聲請撤銷。爰依民法
    第244條第1項、第4項規定提起本件訴訟等語。並聲明：如
    主文第1、2項所示。
三、被告饒明舜、饒閔傑（下除分稱外，合稱被告二人）均於言
    詞辯論時稱：同意原告之請求。
四、當事人於言詞辯論時為訴訟標的之捨棄或認諾者，應本於其
    捨棄或認諾為該當事人敗訴之判決，民事訴訟法第384條定
    有明文。是倘被告於言詞辯論期日時為訴訟標的之認諾，法
    院即應不調查原告所主張為訴訟標的之法律關係是否果屬存
    在，而以認諾為該被告敗訴之判決基礎。本件被告二人既均
    於言詞辯論時同意原告起訴之請求，已就訴訟標的為認諾，
    本院自應本於其認諾為被告二人敗訴之判決。
五、從而，原告依民法第244條第1項及第4項規定，訴請撤銷被
    告間就系爭土地於107年6月28日所為贈與之債權行為，及於
    107年7月9日所為所有權移轉登記之物權行為，並請求被告
    饒閔傑將系爭土地於107年7月9日以贈與為原因所為之所有
    權移轉登記（雲林縣西螺地政事務所收件字號：107年螺資
    地字第35400號）予以塗銷，均有理由，應予准許。
六、本件固係依民事訴訟法第427條適用簡易程序所為被告敗訴
    之判決，惟其性質非命被告為財產上之給付，不適宜宣告假
    執行，附此敘明。
七、訴訟費用負擔之依據：民事訴訟法第78條、第85條第2項。
中　　華　　民　　國　　110 　年　　8 　　月　　11　　日
                  虎尾簡易庭  法  官　黃麗文
以上正本證明與原本無異。
如不服本判決，須於判決送達後20日內向本庭（臺灣雲林地方法
院虎尾簡易庭）提出上訴狀。（須按他造當事人之人數附繕本）
。
中　　華　　民　　國　　110 　年　　8 　　月　　11　　日
                              書記官 曾鈺仁

附表：
編號 土地坐落 權利範圍 原所有權人 （贈與人） 現所有權人 （受贈人）  1 雲林縣○○鎮○○段000地號 900分之20 饒明舜 饒閔傑  2 雲林縣○○鎮○○段000地號 900分之20 饒明舜 饒閔傑